臺灣板橋地方法院民事判決　　　　　　100年度訴字第1479號
原　　　告　花旗（台灣）商業銀行股份有限公司
法定代理人　管國霖
訴訟代理人　陳興忠
被　　　告　阮湘喻原名阮玉華.
上列當事人間請求信用卡帳款事件，經本院於民國100年8月22日
言詞辯論終結，判決如下：
    主      文
被告應給付原告新台幣參拾萬壹仟肆佰伍拾陸元，及其中新台幣
壹拾捌萬參仟壹佰壹拾捌元部分自87年3 月14日起、其餘新台幣
柒萬柒仟貳佰零參元部分自87年4 月24日起，均至清償日止，按
週年利率百分之二十計算之利息。
訴訟費用由被告負擔。
本判決第1項得為假執行。
    事實及理由
一、按「訴狀送達後，原告不得將原訴變更或追加他訴。但有下
    列各款情形之一者，不在此限：....(三)擴張或減縮應受判決
    事項之聲明者。...」民事訴訟法第255條第1項第3款定有明
    文。本件原告原起訴請求被告應給付新臺幣（下同）946975
    元，嗣於100年7月20日以民事陳報暨聲請狀變更聲明為：被
    告應給付原告301456元，及其中183118元自87年3 月14日起
    、另77203元自87年4月24日起，均至清償日止，按週年利率
    百分之20計算之利息，經核係減縮訴之聲明，於法尚無不合
    ，應予准許。
二、原告起訴主張：被告先後向原告申辦「花旗金卡」及「花旗
    萬事達卡」信用卡，經原告核發「花旗金卡」信用卡卡號：
    0000000000000000、及「花旗萬事達卡」信用卡卡號：0000
    000000000000予被告使用，依約持卡人即得持信用卡於特約
    商店簽帳消費，惟應於每月繳納信用卡帳款，違反者依信用
    卡約定條款應加計遲延利息，迄今被告仍積欠如附表所示之
    本金及利息款項未為清償，經原告數次通知被告清償，均未
    獲置理，爰依信用卡契約之法律關係訴請被告清償給付等語
    ，併為訴之聲明：如主文第1項所示。
三、被告自認原告主張之事實，惟辯稱：被告目前已依消費者債
    務清理條例規定聲請更生程序進行中等語，併為答辯聲明：
    原告之訴駁回。
四、原告主張之事實，業據提出花旗金卡優先特准證書、花旗萬
    事達卡優先特准證書各1 件在卷可稽，且為被告自認無誤。
    是原告主張之事實，核屬有據，要堪採信。
五、被告雖辯稱其依消費者債務清理條理向法院聲請更生程序進
    行中云云。惟按「法院裁定開始更生程序後，對於債務人不
    得開始或繼續訴訟及強制執行程序。但有擔保或有優先權之
    債權，不在此限。」，消費者債務清理條例第48條第2 項規
    定定有明文。準此以觀，於法院裁定開始更生程序後，債權
    人始不得對債務人開始或繼續訴訟程序；於債務人聲請更生
    程序中，在法院尚未裁定准予開始更生程序前，債權人自仍
    得對債務人進行訴訟程序至明。本院依職權查知被告確有聲
    請更生程序，且目前進行審查程序中，尚未經裁定准予更生
    （見有本院100年度消債更字第122號更生事件卷）。從而，
    ，被告既尚未經法院裁定准予開始更生程序，則原告依法訴
    請被告返還信用卡帳款，於法尚無不合。是被告所辯，容有
    誤會，無從為有利於被告之認定。
六、綜上所述，原告依信用卡契約之法律關係，請求被告給付如
    附表所示之本金及利息，為有理由，應予准許。
七、本件所命被告應給付金額未逾50萬元，依民事訴訟法第 389
    條第1項第5款規定，應依職權宣告得為假執行。
八、訴訟費用負擔之依據：民事訴訟法第78條。
中    華    民    國    100    年    8    月    25    日
                  民事第二庭    法  官  李行一
以上正本係照原本作成
如對本判決上訴，須於判決送達後20日內向本院提出上訴狀。如
委任律師提起上訴者，應一併繳納上訴審裁判費。
中    華    民    國    100    年    8    月    25    日
                                書記官  蔡於衡
附表（被告積欠之金額及利息）：
┌──┬────┬──────┬─────┬──────┐
│編號│本金    │利息起算日  │利息截止日│利息計算方式│
├──┼────┼──────┼─────┼──────┤
│1   │183118元│87年3月14日 │至清償日止│年息百分之20│
├──┼────┼──────┼─────┼──────┤
│2   │77203元 │87年4月24日 │至清償日止│年息百分之20│
└──┴────┴──────┴─────┴──────┘